# 求助陈版主，企业猎头费应计入什么科目

提问人：熬夜 audit11 时间：2023-09-12 16:27:57
求助陈版主，企业因招聘高端技术、销售、管理人才发生的猎头费应全部计入管理费用还是根据被招聘人员入职的部门分别计入管理费用、销售费用、研发费用等？企业为招聘高级技术人员代其向上家支付的竞业禁止赔偿金应计入什么科目？

回答人：chenyiwei
建议计入管理费用。其目的是招聘人员，还不是为了获取被招聘人员向本企业提供的服务，所以作为一般管理费用处理。